【裁判字號】    95,判,1257
【裁判日期】    950810
【裁判案由】    進口貨物核定稅則號別
【裁判全文】
最  高  行  政  法  院  判  決
                                     95年度判字第01257號
上  訴  人  亞旭電腦股份有限公司
代  表  人  乙○○
                    送達代收人  甲○○
                    2段88號16樓1601室
被 上訴 人  財政部臺北關稅局
代  表  人  江安雄
上列當事人間因進口貨物核定稅則號別事件，上訴人對於中華民國
94年3月10日臺北高等行政法院92年度訴字第4443號判決，提起上
訴，本院判決如下：
    主  文
上訴駁回。
上訴審訴訟費用由上訴人負擔。
    理  由
一、上訴人委由泰星航空貨運股份有限公司（下稱泰星公司）於
    民國91年6月21日至同年10月21日期間，陸續向被上訴人報
    運進口TUNER FOR CABLE MODEM貨物計12批（報單號碼：第
    CA/91/181/04025、04926、05985、CL/91/181/03624、0433
    3、04464、05029、05108、05109、05362、05428 、05467
    號）及委由美商優比速航空股份有限公司台灣分公司（下稱
    優比速公司）於同年9月19日報運進口相同貨物乙批（報單
    號碼：第CU/91/570/67131號），原申報稅則第8517.50.90
    號，稅率FREE，經被上訴人改列稅則為第8529.90.40號，按
    稅率7％課徵關稅，補徵進口稅費計新台幣（下同）356,7
    68元。上訴人不服，申請復查，提起訴願，均遭駁回後，遂
    提起本件訴訟。
二、上訴人於原審起訴主張略以：上訴人為電腦用CABLE MODEM
    （纜線數據機）之專業內外銷製造廠，所進口之系案貨物
    TUNER係向國外「MICRO TUNE CORP」採購，該公司售予上訴
    人之系案貨物，係專門設計供電腦用於纜線通訊數據機上，
    其功能只能接收DATA VOICE通訊信號，無法用於顯示或接收
    目前CABLE上之有線電視訊號，此纜線數據機裝入TUNER後，
    並非屬於無線電收發器具，而是有線載波器具。被上訴人未
    查驗系案貨物之取樣是否具有無線接收功能，僅憑型錄記載
    而為上訴人不利之認定，訴願機關復予維持，顯有不當。而
    依財政部國稅總局於90年元月修訂印製之「國際商品統一分
    類制度註解」下冊第1233頁記載海關進口稅則第8529.90.90
    節不包括下列各項．．．，（ｂ）同樣適合主要用於第85.1
    7號及85.25至85.28節物品之零件，其中MODEM即屬於稅則號
    別第8517.50.10號所訂之貨名，上訴人向被上訴人報運進口
    「TUNER FOR CABLE MODEM」，足見系案貨物屬於第85.17號
    內物品MODEM之零件，依法應不包括於第8529.90節，被上訴
    人未依照前揭財政部關稅總局頒發之「國際商品統一分類制
    度註解」處理，另依財政部關稅總局稅則處錯誤之函釋，將
    系案貨物歸列稅則號別第8529.90節內之40號項下，顯有違
    法，訴願機關復予維持，顯有不當。綜前所述，系案貨物係
    供作MODEM之零件，依法不屬於稅則號別第8529.90節之列，
    被上訴人及訴願機關未詳加查證，實難謂當，爰請將訴願決
    定及原處分均撤銷等語。
三、被上訴人則略以：按海關進口稅則第8529.90.40號為「調諧
    器」，第二欄稅率7％；稅則第8517.50.90號為「其他載波
    電流線路系統用或數位線路系統用器具」，第二欄稅率FREE
    。本案進口貨物為TUNER FOR CABLE MODEM（纜線數據機用
    之調諧器），經被上訴人查驗取樣及審核原廠型錄內容所載
    ，已清楚載明系爭貨物係設計供用戶端Cable Modem使用之
    射頻調諧器，來貨可外接共同天線（Common Antenna），其
    頻率涵蓋50～860MHZ及5～42MHZ，作為接收VHF/UHF等射頻
    信號處理後，中頻輸出至Cable Modem內部電路，為具有無
    線電接收功能之射頻調諧器，並非屬有線載波器具，自無原
    申報稅則第8517.50.90號之適用，而應歸列稅則號別第8529
    .90.40號項下為宜。且系案貨物之原廠型錄既已載明可外接
    天線接收無線VHF UHF信號，具有無線電接收功能，且型錄
    及貨上亦標有TUNER之貨名，依海關進口稅則解釋準則一之
    規定「其分類之核定，應依照稅則號別所列之名稱及有關類
    或章註為之」，被上訴人爰將系爭貨物歸列稅則號別第8529
    .90.40之專屬稅號，並無不當。又查與本案相同之貨物，前
    曾經被上訴人於91年3月7日檢具貨樣及型錄，以台北關稅局
    （91）北關字第007號「進口稅則分類疑問及解答」函請財
    政部關稅總局稅則處解釋，嗣據該處核復「按RFTuner為無
    線電接收器具之零件，非屬有線通信器具之零件，則無稅則
    第16類類註二（乙）後段規定之適用，爰依該類註二（乙）
    前段之規定，宜歸列稅則號別第8529.90.40號」。本案貨物
    裝置於Cable Modem後該Cable Modem已具無線電接收功能，
    即屬無線電接收器具範圍，自非屬稅則第8517節之「載波電
    流線路系統用或數位線路系統用之通訊器具」，而系爭貨物
    既為無線電接收器具之零件，依據上開解釋準則一及第16類
    類註二（乙）前段之規定，自宜歸入稅則第8529.90.40號「
    調諧器」之專屬稅號。上訴人主張歸入稅則第8517.50.90號
    ，顯不瞭解國際商品統一分類制度之分類架構及規則，致有
    所誤解，且財政部關稅總局稅則處之函釋亦正確無誤等語，
    資為抗辯。
四、原審斟酌全辯論意旨及調查證據之結果，略以：上訴人雖主
    張其是生產通訊器材的公司，進口TUNER，係專門設計供電
    腦用於纜線通訊數據機上，其功能只能接收DATA VOICE通訊
    信號，無法用於顯示或接收目前CABLE上之有線電視訊號，
    此纜線數據機裝入TUNER後，並非屬於無線電收發器具，而
    是有線載波器具，依據ＨＳ中之詮釋，同樣適合主要用於
    8517物品之零件應歸屬稅則8517，VHF/UHF都是頻率的高低
    ，在有線電及無線電都有，不是專用於無線電，依照關稅總
    局90年1月份修訂印行的「國際商品統一分類制度註解」第
    16類2b記載「其他零件如係專用或主要適用於某特種機器或
    同節之多種機器（包括84.79或85.43節內機器）者，應歸入
    該種或第84.09、84.31、84.48、84.66、84.73、85. 03、8
    5.22、85.29或85.38等機器適當節。惟如該項零件亦係主要
    適用於第85.17及85.25.28節者，應歸入85.17節」，依此註
    解，同時可以適用無線電及有線電時，應適用有線電來處理
    云云。惟查：按海關進口稅則第8529.90.40號為「TUNER、
    調諧器」，第2欄稅率7％；稅則第8517.50.90號為「其他載
    波電流線路系統用或數位線路系統用器具」，第2欄稅率FRE
    E。本件上訴人進口貨物TUNER FOR CABLE MODEM，經被上訴
    人查驗取樣及審核型錄，系爭貨物可外接天線接收無線電視
    VHF/UHF信號，具有無線接收功能，核屬與電視調諧器類同
    ，自無稅則第8517.50.90號之適用。次查本案經檢具貨樣、
    型錄以「台北關稅局進口稅則分類疑問解答」函請財政部關
    稅總局稅則處解釋，嗣經該處解答如下：「按RF TUNER為無
    線電接收器具之零件，非屬有線通信器具之零件，則無稅則
    第十六類類註二（乙）後段規定之適用，爰依該類註二（乙
    ）前段之規定，宜歸列稅則第8529.90.40號」。另查本案來
    貨TUNER核其型錄，係設計供裝入CABLE MODEM之用，作為接
    收VHF/UHF等射頻信號後中頻輸出至CABLE MODEM內部電路。
    準此，系爭貨物TUNER為無線電收發器具之零件，依前述進
    口稅則分類疑問解答之函釋，歸列稅則號別第8529.90.40
    號「TUNER、調諧器」項下已相當明確，應無再送請有關機
    構鑑定之必要等語。查系爭貨物係設計供用戶端Cable Mode
    m之用，來貨可外接共同天線（Commo n Antenna），其頻率
    涵蓋50～860MHZ（下行信號）及5～42MHZ（上行信號），作
    為接收VHF/UHF等射頻信號處理後中頻輸出（IF Output）至
    Cable Modem內部電路，為具有無線電接收功能之射頻調諧
    器，並非屬有線載波器具，自無稅則第8517.50.90號之適用
    。次查系案貨物之原廠型錄既已載明可外接天線接收無線
    VHF/ UHF信號，具有無線電接收功能，且貨上亦有TUNER之
    貨名，依海關進口稅則解釋準則一之規定「．．．其分類之
    核定，應依照稅則號別所列之名稱為之」。本件系爭來貨裝
    入Cable Modem後該Cable Modem已具無線電接收功能，即屬
    無線電接收器具範圍，核非屬稅則第8517節：「載波電流線
    路系統用或數位線路系統用之通訊器具」，而系爭貨物既為
    無線電接收器具之零件，依據上開解釋準則一及第十六類註
    二（乙）前段之規定，自宜歸入稅則第8529.90.40號「調諧
    器」之專屬稅號。上訴人主張其可適用於有線電及無線電，
    稅則第8517.50.90號，自非有據。末查上訴人主張系爭進口
    貨品渠係使用於有線電之接收器，據以主張應適用8517.50.
    90號稅則一節，查系爭貨品應屬何種稅則，係以其功能為準
    ，並非以上訴人進口後作何使用為準，上訴人此項主張，亦
    屬無據。被上訴人將系爭貨物歸列稅則號別第8529.90.40專
    屬稅號並無不當。原處分並無違誤，訴願決定予以維持，亦
    無不當，因而將訴願決定及原處分均予維持，駁回上訴人之
    訴。
五、本院經核原判決於法並無違誤。上訴意旨仍執前詞並主張略
    以：依關稅法第3條第1項規定，海關進口稅則性質為法律，
    且參照該稅則之附則規定，可知海關核定進口貨物稅則及法
    院裁判貨物核定稅則之爭議，應依海關進口稅則中解釋準則
    及各類註、章註、目註之規定。系爭貨物型錄內容清楚記載
    系爭貨物係特別公用戶端纜線數據機（Cable Modem ）使用
    之射頻調諧器，主要作為有線接收器具纜線數據機之零件之
    用途，非專用或主要用於8525節至第8528節無線電通訊器材
    零件之用途，揆諸「中華民國海關進口稅則、輸出入貨品分
    類表」及「國商品統一分類註解」均規定，必須屬於「專用
    或主要用於第8525或8528節」等無線電通訊器材所屬器具之
    零件始適用稅則號別第8529節。系爭貨物依前開法律之規定
    應不適用第8529節，原判決將系爭貨物歸列於海關進口稅則
    第8529節下之稅則號別第8529.90.40號專屬稅號，自有適用
    法則錯誤之違法。系爭貨物既特別為纜線數據機而設計，系
    爭貨物應屬於纜線數據機之零件，則應歸屬於海關進口稅則
    第8517節下稅則號別第8517.50.10號，則系爭貨物應有稅則
    號別第8517.90.99號之適用，縱被上訴人主張系爭貨物應歸
    屬於稅則號別第8529.90.40號為正確，揆諸國際商品統一分
    類制度註解第十六類類註2（b）規定，系爭貨物亦應優先適
    用稅則號別8517.90.99號，而不適用第8529節，更不適用稅
    則號別第8529.90.40號，原判決適用稅則顯有違誤。又上訴
    人於原審主張系爭貨物除屬於稅則號別第8517.50.90號，並
    應有稅則號別第8517.90.99號之適用，被上訴人則主張系爭
    貨物應適用稅則號別第8529.90.40號，惟原審法院於審查系
    爭貨物應適用之稅則號別時，僅將系爭貨物應適用之稅則號
    別限縮於第8517.50.90號及8529.90.40號，對於上訴人於原
    審主張系爭貨物亦應有稅則號別第8517.90.99號之主張略而
    未論，原判決顯有判決不備理由之違法。爰請廢棄原判決，
    並撤銷訴願決定及原處分等語。然查海關進口稅則第8529．
    90．40號為「調諧器」，第2欄稅率7％；稅則第8517．50．
    90號為「其他載波電流線路系統用或數位線路系統用器具」
    ，第2欄稅率免稅。而本件系爭貨物為TUNER FOR CABLE MOD
    EM，其原廠型錄內容載明係設計供用戶端Cable Modem之用
    ，為具有無線電接收功能之射頻調諧器，並非屬有線載波器
    具，自無原申報稅則第8517．50．90號之適用。且被上訴人
    為期慎重，特檢具貨樣及型錄，函請財政部關稅總局稅則處
    解釋，據該處核復「按RF Tuner為無線電接收器具之零件，
    非屬有線通信器具之零件，則無稅則第16類類註2（乙）後
    段規定之適用，爰依該類註2（乙）前段規定，宜歸列稅則
    號別第8529．90．40號」在案。則被上訴人改列稅則為第
    8529．90．40號，按稅率7％課徵關稅。揆諸前開規定與說
    明，尚無違誤，訴願決定及原判決亦予維持，亦無不合。況
    查原判決已就本件爭點即系爭進口貨物應屬於進口貨物稅則
    號別8517.90.99號或8529．90．40號乙節明確詳述其得心證
    之理由，有如前述。並與前開行為時海關進口稅則等法令規
    定要無不合，尚無判決不適用法規或適用不當之違法；亦難
    謂有判決不備理由之違法，縱原審雖有未於判決中加以論斷
    者，惟尚不影響於判決之結果，與所謂判決不備理由之違法
    情形不相當。至於上訴人其餘訴稱各節，乃上訴人以其對法
    律上見解之歧異，就原審取捨證據、認定事實之職權行使，
    指摘其為不當，均無可採。綜上所述，上訴意旨指摘原判決
    違誤，求予廢棄，難認有理由，應予駁回。
據上論結，本件上訴為無理由，爰依行政訴訟法第255條第1項、
第98條第3項前段，判決如主文。
中    華    民    國    95    年    8     月    10    日
                  第五庭審判長法  官  鄭  淑  貞
                              法  官  廖  宏  明
                              法  官  黃  合  文
                              法  官  吳  明  鴻
                              法  官  林  茂  權
以  上  正  本  證  明  與  原  本  無  異
中    華    民    國    95    年    8     月    10    日
                              書記官  王  福  瀛


司法院資訊處製作；財團法人民間司法改革基金會備份。
